【裁判字號】    95,交簡上,268
【裁判日期】    951110
【裁判案由】    公共危險
【裁判全文】
臺灣高雄地方法院刑事判決           95年度交簡上字第268號
上  訴  人  臺灣高雄地方法院檢察署檢察官
被      告  甲○○
上列上訴人因被告公共危險案件，不服本院交通法庭中華民國95
年6 月29日95年度交簡字第1709號第一審簡易判決（聲請簡易判
決處刑案號：95年度偵字第14124 號），提起上訴，本院管轄之
第二審合議庭依簡式審判程序審理，並判決如下：
    主  文
上訴駁回。
甲○○緩刑貳年。
    事實及理由
一、本件被告甲○○所犯係刑法第185 條之3 服用酒類，不能安
    全駕駛動力交通工具而駕駛罪，其法定刑係死刑、無期徒刑
    、最輕本刑為3 年以上有期徒刑以外之罪，被告於準備程序
    進行中就被訴事實為有罪之陳述，嗣經告知簡式審判程序之
    旨，並聽取檢察官與被告之意見後，本院認無不得或不宜改
    依簡式審判程序進行之情事，爰依刑事訴訟法第273 條之1
    第1 項，裁定本件依簡式審判程序審理，合先敘明。
二、本案經本院理結果，認第一審以被告犯刑法第185 條之3 服
    用酒類，不能安全駕駛動力交通工具而駕駛罪，判處拘役59
    日，並諭知易科罰金之折算標準，其認事用法及量刑均無不
    當，應予維持，並引用第一審判決書記載之事實及理由（如
    附件）。
三、檢察官上訴意旨略以：被害人乙○○認被告迄未與其和解，
    犯後態度不佳，原審量刑過輕，請求檢察官上訴撤銷原判決
    等語。然查，被告已於民國95年8 月19日與被害人達成和解
    ，有和解書1 份附卷可稽（見本院卷第16頁），是檢察官據
    被害人之請提起本件上訴，請求撤銷原判決，為無理由，應
    予駁回。另按行為後法律有變更者，適用行為時之法律。但
    行為後之法律有利於行為人者，適用最有利於行為人之法律
    ，刑法第2 條第1 項定有明文。另於比較時應就罪刑有關之
    共犯、未遂犯、想像競合犯、牽連犯、連續犯、結合犯，以
    及累犯加重、自首減輕暨其他法定加減原因（如身分加減）
    與加減比例等一切情形，本於統一性及整體性原則，綜其全
    部罪刑之結果而為比較。又犯罪在新法施行前，新法施行後
    ，緩刑之宣告，應適用新法第74條之規定（最高法院95 年5
    月23日第8 次刑事庭會議決議內容參照）。查被告行為後，
    如附表所示之法律業經變更，並於95年7 月1 日施行，玆經
    比較結果，裁判時法並未較為有利，從而應依刑法第2條 第
    1 項前段規定，適用行為時法。是原判決雖未及比較適用，
    然經本院比較結果，仍應適用行為時法，原判決適用行為時
    法即無不當，自不構成撤銷改判之事由，附此敘明。
四、另查，被告前未曾因故意犯罪受有期徒刑以上刑之宣告，有
    臺灣高等法院被告前案紀錄表1 份附卷足憑，其因一時失慮
    偶罹刑章，犯後坦承犯行，並深表悔悟，復已與被害人乙○
    ○、吳貞錦均已達成和解，有和解書及吳貞錦94年5 月3 日
    警詢筆錄各1 份在卷可佐（見警卷第17頁、本院卷第16頁）
    ，被告經此判罪科刑之宣告教訓，應知所警惕，信無再犯之
    虞，是本院認被告所受之宣告刑，以暫不執行為當，爰併予
    宣告緩刑2 年，以啟自新。
據上論斷，應依刑事訴訟法第455 條之1 第1 項、第3 項、第36
8 條、第373 條、第364 條、第273 條之1 第1 項，刑法第74條
第1 項第1 款，判決如主文。
本案經檢察官丙○○到庭執行職務
中    華    民    國    95    年    11    月    10    日
                  交通法庭審判長法  官  黃三友
                                法  官  陳盈吉
                                法  官  林永村
以上正本證明與原本無異。
不得上訴。
中    華    民    國    95    年    11    月    10    日
                                書記官  李祥銘
附錄法條：
中華民國刑法第185條之3
服用毒品、麻醉藥品、酒類或其他相類之物，不能安全駕駛動力
交通工具而駕駛者，處1 年以下有期徒刑、拘役或3 萬元以下罰
金。


司法院資訊處製作；財團法人民間司法改革基金會備份。
